臺灣臺南地方法院刑事判決　　　　　　　93年度訴字第1362號
公　訴　人　臺灣台南地方法院檢察署檢察官
被　　　告　庚○○
選任辯護人　彭大勇律師
　　　　　　林士龍律師
被　　　告　己○○
選任辯護人　查名邦律師
　　　　　　江大寧律師
被　　　告　丙○○
　　　　　　　　　　　樓之二
指定辯護人　本院公設辯護人　甲○○
被　　　告　戊○○
選任辯護人　許惠珠律師
被　　　告　丁○○
選任辯護人　洪千琪律師
上列被告因違反毒品危害防制條例案件，經檢察官提起公訴（93
年度偵字第9160號、10107號、10108號、10109號、10110號、10
111號），本院判決如下：
    主  文
庚○○連續販賣第三級毒品，處有期徒刑捌年，褫奪公權伍年。
扣案附表三之編號第一、四、五、六號所示第三級毒品Ｋ他命均
沒收銷毀之。
扣案附表三之編號第二、三號之物，沒收之。
如附表一所示庚○○販毒所得新台幣壹拾伍萬貳仟元沒收之，如
全部或一部不能沒收時，以其財產抵償之。
己○○共同連續販賣第三級毒品，處有期徒刑陸年，褫奪公權參
年。
扣案附表三之編號第一、四、五、六號所示第三級毒品Ｋ他命均
沒收銷毀之。
扣案附表三之編號第七號之物，沒收之。
如附表二及附表二之一所示之己○○販毒所得均沒收之，如全部
或一部不能沒收時，以其財產抵償之。
丙○○、戊○○、丁○○共同連續販賣第三級毒品，各處有期徒
刑貳年捌月，均褫奪公權壹年。
扣案附表三之編號第一、四、五、六號所示第三級毒品Ｋ他命均
沒收銷毀之。
扣案附表三之編號第七號之物，沒收之。
如附表編號二之一所示丙○○、戊○○、丁○○販毒所得沒收之
，如全部或一部不能沒收時，以其財產抵償之。
    事  實
一、庚○○意圖營利，以每公克新臺幣（下同）六、七百元之價
    格，向姓名年籍不詳綽號「兩撇」之成年男子，販入數量不
    等之第三級毒品Ｋ他命（一般稱為「褲子」）後，基於販賣
    第三級毒品Ｋ他命之概括犯意，以0000000000號
    行動電話為聯絡工具，自民國（下同）九十三年七月中旬某
    日起，至同年九月四日止，在臺南市○○區○○里○○○街
    三二號（即庚○○住處）及台南市○○○街七十二號十二樓
    之七己○○租住處等處，以每公克八百元之價格，連續販賣
    第三級毒品Ｋ他命予己○○共計三次（販賣之時間、地點及
    數量、金額，詳如附表一所示，惟起訴書附表一編號二之販
    賣毒品Ｋ他命「五百公克」，應更正為「五十公克」），販
    賣所得共計十五萬二千元。己○○再於九十三年八月起至同
    年九月四日止，將所販入之第三級毒品Ｋ它命，連續多次販
    賣予丙○○、戊○○、丁○○及石彬撰等人（詳如後述之事
    實二部份），嗣經警於九十三年九月四日上午六時四十分許
    ，循線搜索己○○租住之台南市○○○街七十二號十二樓之
    七，扣得附表三編號一至七所示之第三級毒品Ｋ他命及販賣
    所用之物，查獲拘提庚○○到案，並於當日（四日）下午四
    時五十五分許，又在台南市○○○街三十二號庚○○住處，
    搜索扣得庚○○所有供販毒所用之之攪拌器一台。
二、己○○與丙○○、戊○○、丁○○係朋友關係。己○○意圖
    營利，先於九十三年五、六月間，向蔡俊興（涉販毒案件業
    已提起公訴）、姓名年籍不詳綽號「楊傑」之成年男子、及
    於九十三年七月起至同年九月四日間，向庚○○等人，分別
    販入數量不等之第三級毒品Ｋ他命後（向庚○○販入Ｋ他命
    部分，詳見上開事實一部份），己○○基於販賣第三級毒品
    Ｋ他命之概括犯意，自民國九十三年五月起，至同年九月四
    日止，以其使用之0000000000號行動電話為聯絡
    工具，連續在其承租之臺南市安平區○○○街七二號十二樓
    之七住宅內或該大樓一樓外（該棟大樓位在ＲＸＸＰＵＢ大
    樓正後方），以每公克九百元到一千元不等之價格，販售第
    三級毒品Ｋ他命予陳育光、丙○○、戊○○、丁○○、石彬
    撰等人多次（時間、地點、數量及價格詳如附表二所示）。
    丙○○、戊○○、丁○○等三人除以上開價格向己○○購買
    第三級毒品Ｋ他命供自己施用外，竟分別復與己○○基於意
    圖營利販賣第三級毒品Ｋ他命之概括犯意聯絡，自願充任送
    貨角色，將己○○販賣之第三級毒品Ｋ他命在上址大樓一樓
    外，交予不特定之購毒者，總計丙○○共送貨五次，戊○○
    共送貨四次，丁○○共送貨十次（詳如附表二之一所示）。
三、嗣於九十三年九月四日凌晨許，庚○○以二十四萬元向「兩
    撇」者販入三百五十公克之Ｋ他命後（即每公克六百八十六
    元，實際總淨重如附表編號一及四所示），隨即至己○○上
    址台南市安平區○○○街七十二號十二樓之七承租處，將其
    中四十公克（實際總淨重如附表三編號四所示）之Ｋ他命再
    以每公克八百元之價格轉售予己○○，並以電子秤（庚○○
    所有）分裝為二十小包，適當日（四日）上午六時三十分許
    ，石彬撰撥打己○○之0000000000號行動電話，
    向己○○購買一公克（實際淨重如附表三編號六所示）之Ｋ
    他命，並由丙○○下樓交貨收取九百元時，為警當場逮獲，
    並持搜索票及拘票在上開台南市○○○街七十二號十二樓之
    七己○○之住宅內查獲己○○、丙○○、戊○○、丁○○及
    庚○○等人、並扣得如附表三所示之物（編號三之攪拌器一
    台，係在庚○○之台南市○○○街三十二號住處查扣）。
四、案經臺南市警察局移送台灣台南地方法院檢察署檢察官偵查
    起訴。
    理  由
一、被告庚○○部分：
（一）被告庚○○雖然承認向綽號「兩撇」之人購買Ｋ他命，但
      是否認係販賣Ｋ他命予被告己○○圖利，其先於警詢時辯
      稱：是供自己吸食止痛之用，拿Ｋ他命到被告己○○家中
      試Ｋ他命的純度，是要給被告己○○試，沒有要給她；因
      怕兩人（與被告己○○）購買的Ｋ他命品質不一樣，所以
      我試吃己○○購買的Ｋ他命，而他也試吃我的等情（見警
      一卷第十九至第二十一頁，警一卷第二十七頁，卷宗編號
      詳如卷宗目錄）。而於檢察官偵查訊問時則改稱：（Ｋ他
      命）買來自己施用，我們（與己○○）一起去買（Ｋ他命
      ）；我們之前都有互相調貨，她那天也有跟我調貨，但被
      警方抓；扣案之Ｋ他命是我與己○○一起出錢買的，我的
      部份應該只有一百多公克，因為己○○都不承認Ｋ他命是
      她的，我只好承認那都是我的，我購入Ｋ他命是要自己施
      用的，不是要賣的等情（見偵一卷第二十九頁、第三十頁
      、偵二卷第一六五頁，偵二卷第一八０頁、第二八三頁）
      ，於本院亦辯稱：是與己○○一起出錢買Ｋ他命回來，我
      們是要自己施用的，因為我有僵直性脊椎炎，己○○販賣
      （Ｋ他命）的事我不知道，我也未曾販賣過（Ｋ他命）等
      情（見本院卷第二十八頁）。
（二）被告庚○○一直承認有向綽號「兩撇」之人購買Ｋ他命等
      情，但是其歷次所供述購買之Ｋ他命數量及金額均不一致
      ，則被告庚○○在九十三年九月四日向綽號「兩撇」者所
      購買之Ｋ他命毒品數量及金額究竟多少？自應先予以認定
      。經查，被告庚○○從九十三年九月四日、十六日警詢開
      始，經歷警詢、內勤檢察官偵訊，均一致陳稱向「兩撇」
      者購買三百一十八點二公克（二十萬元）或三百公克（十
      八萬元或二十萬元）的Ｋ他命，扣案的三大包、四小包（
      共七包）Ｋ他命，就是向「兩撇」購買等情，若依此計算
      被告庚○○所購買之Ｋ他命之價格，大約是介於每公克六
      百元至六百二十八元之間。嗣被告庚○○於偵查中又供稱
      ：總共向「兩撇」者買【三百五十公克】（Ｋ他命），共
      二十四萬元，我另外再貼五千元給「兩撇」做為酬勞，因
      為「兩撇」也是向別人買的等情（見偵二卷第二八三頁）
      ，查本件扣案之Ｋ他命七包（三大包及四小包）總淨重三
      百零五點五二公克，另扣案二十小包Ｋ他命總淨重三十六
      點零三公克，後二者之總淨重為【三百四十一點五五公克
      】（見偵二卷第二九九頁、第三百頁之內政部警政署刑事
      警察局九十三年十二月十三日行鑑字第０９３０１９１１
      ６２號鑑驗通知書），此與被告庚○○所供其向「兩撇」
      者購買三百五十公克Ｋ他命之重量，大致相符，且證人己○○於偵查中亦具結證稱：當日向被告庚○○購買四十公
      克Ｋ他命（指扣案之二十小包Ｋ他命）等情（偵二卷第二
      三六頁），又參酌下述被告庚○○與證人己○○間，關於
      證人己○○向被告庚○○購買毒品Ｋ他命的監聽電話譯文
      之情節，可見被告庚○○嗣後於偵查中所供其向「兩撇」
      之購買三百五十公克Ｋ他命（即指扣案如附表三編號一及
      四號之七包與二十小包之Ｋ他命）等情，符合實情，可以
      認定，亦即扣案之七包（位於己○○租住處之客廳茶几上
      ）及二十小包Ｋ他命（位於己○○之皮包內）均係被告庚○○向綽號「兩撇」之人所購入無疑。被告庚○○所辯：
      扣案之Ｋ他命，他只有一百多公克，因為己○○都不承認
      Ｋ他命是她的，我只好承認那都是我的等情，與事實不符
      ，證人己○○於本院證稱向被告庚○○買了九萬元第三級
      毒品Ｋ他命，因為當天只被查獲四十多公克，約三萬多元
      ，剩下部份都放在桌上，我不敢承認，是庚○○幫我承認
      剩下的部分等情（見本院九十四年五月二十三日審判筆錄
      ），僅是事後迴護被告庚○○之詞，均不足採信。
（三）另據附在九十三年度偵字第九一六０號偵查卷（即偵一卷
      ）第四十五頁至第四十八頁、第九十五頁至第一百頁的被
      告己○○及被告庚○○兩人的通訊監察譯文（其通訊監察
      書附於本院卷內），顯示：九十三年八月三十一日凌晨就
      有買主要向被告己○○購買Ｋ他命（即所稱之「褲子」）
      五克，每克九百元，接著被告己○○於同年九月二日夜間
      ，就立刻打電話詢問庚○○有無「褲子」（即Ｋ他命），
      並要向庚○○要個五百錢（公克）的Ｋ他命，因為己○○
      現存之Ｋ他命自己使用已不足夠，拿一些出去賣，都被打
      槍（嫌棄之意），且己○○甚至有五萬元存放在庚○○處
      ，接著庚○○即積極尋覓品質良好的貨源，於九十三年九
      月四日凌晨與綽號「榮風」之男子，約定至高雄試貨，而
      去高雄此事，己○○也知道（見偵一卷第一四八頁），從
      前開卷附第一百頁之被告庚○○與己○○於九十三年九月
      四日凌晨三點十九分的通聯譯文，被告己○○問說：「喂
      ，你好了嗎？」庚○○回答：「還沒」，己○○問說：「
      你在試嗎？」庚○○說：「嗯」，己○○問：「好嗎？」
      庚○○說：「還好」，己○○問說：「有辦法接嗎？」庚○○回答：「可啦」，己○○就說：「好，我等你回來」
      等情，這份監察譯文受監察人為被庚○○，當時依照基地
      台位置判斷，是在高雄市○○○路五號三十樓之五十五，
      亦即表示被告庚○○當時人在高雄市，接著被告庚○○就
      從高雄市立即趕回台南市之己○○上開租住處，隨即於九
      十三年九月四日上午六時四十分許被警方查獲，並扣得上
      開七包之Ｋ他命及已分裝之二十小包Ｋ他命。從上開通訊
      監察譯文內容可以得知，被告庚○○及己○○兩人存續著
      長期、信任的合作關係，亦即己○○手上要販賣的Ｋ他命
      貨源不足時，她就向庚○○調取，被告庚○○就是被告己○○販毒的上游供應人。又本件經監聽後，立即在告己○○住處查扣大量之毒品Ｋ他命、帳冊及販賣工具，也同時
      查獲被告庚○○、己○○、丙○○、楊嘉綺及丁○○等人
      ，益證當時已經進行販賣毒品Ｋ他命，被告己○○於偵查
      中自白及證述向被告庚○○買受毒品Ｋ他命四十公克，分
      裝為二十小包等情，確實屬實，被告庚○○所辯當時與己○○在試用毒品Ｋ他命的純度等情，與事實不合，無從採
      信。
（四）被告己○○於本院審理時，雖然開始改口證稱她是向被告
      庚○○調貨，委託被告庚○○購買，並不是向被告庚○○
      購買毒品Ｋ他命等情，但檢察官從交互詰問內容可以呈現
      一件事實，即被告己○○是在維護被告庚○○，並未說出
      實情，理由如下：
 （1）扣案之三大包白色粉末，在被告己○○租住處門邊鞋櫃內
      查獲，有台南市警察局搜索扣押筆錄所附之扣押物品目錄
      表在卷可稽（警一卷第七十九頁），經鑑定係乙醯胺粉（
      詳如後述），且扣案之毒品Ｋ他命經鑑定均含有上開乙醯
      胺粉之成分，被告己○○也已經承認，該白色粉末用途是
      在使Ｋ他命的份量增多，這是毒品交易市場慣用的手法，
      毒品從上游供應商乃至到最下游的零售商，營利的手法除
      賺取差價之外，就是把毒品之成份沖淡，以此降低成本，
      提高利潤，這點更證實被告庚○○與己○○之間，不是一
      起買受毒品，而是相互間買賣毒品。。
 （2）因為毒品市場存在此種「灌水」的手法，所以毒販在批貨
      的時候，對於貨源也會相當注意，買價也會因為他們試貨
      得到的品質而有差異，此也從被告己○○於檢察官詰問時
      承認，她向蔡俊興、「楊傑」購買毒品都是該二人的小弟
      出面與他接頭，且拿Ｋ他命讓他試用，她覺得不錯，才向
      他們購買，且進價有每公克八百五十元到八百二十元之差
      額，亦反證被告己○○與庚○○之間買賣毒品，都是由被
      告庚○○試貨，被告己○○完全相信被告庚○○，此與兩
      人間之電話監聽譯文所示之內容符合，顯示被告庚○○係
      被告己○○比較熟悉之上游貨源。
 （3）被告己○○經檢察官詰問時，自承只要是被告庚○○拿回
      來的貨品，她都願意接，她不知道被告庚○○的買主是誰
      ，因此買賣關係存在被告庚○○與己○○，應該可以確定
      。被告己○○關心的是她的賣主是被告庚○○，而被告庚○○的毒品就是品質保證，所以她可以不用試，更加的突
      顯被告庚○○就是被告己○○販毒的上游。
 （4）被告己○○也曾經提及，她委託被告庚○○購買毒品，有
      時自己錢不夠，被告庚○○還是會將貨進進來，等她有錢
      再去跟被告庚○○提貨，而毒品一公克高達八百元，被告
      己○○一次進貨，約在四十至五十公克之間，亦即如果她
      沒有去向庚○○提貨，被告庚○○可能發生三萬二千元至
      四萬元的呆帳，這並不是一般正常收入的人所能負擔的損
      失，更可證明被告己○○、庚○○的上下游關係，而且他
      們的合作關係，相當良好，彼此的互信更是完美無缺，再
      參以被告戊○○在九十四年年五月二十三日，經檢察官提
      示警訊筆錄，並且當庭告以內容，肯定的回答被告庚○○
      當時確實帶了三大包Ｋ他命去被告己○○家，二個人僅隔
      著一張桌子，在那邊分裝毒品，被告己○○皮包中的二十
      包毒品，就是被告庚○○帶去的毒品中分裝出來的，更可
      以佐證被告當時是拿毒品Ｋ他命販售予被告己○○，而非
      試用毒品Ｋ他命。又被告己○○於偵查中已具結證稱：向
      被告庚○○購買Ｋ他命四十公克，每克八百元，共三萬二
      千元等情（偵二卷第二三六頁），被告庚○○於九十三年
      九月四日向「兩撇」者買入Ｋ他命三百五十公克（總淨重
      三百四十一點五五公克），前已述及，被告庚○○也供稱
      其價格為二十四萬元，則被告庚○○購入上開Ｋ他命之價
      格約六百八十六元，顯然其間有約每克一百多元的利潤。
      依被告己○○與購買Ｋ他命者間之電話監聽錄音內容，顯
      示被告己○○以每克九百元之價格出售Ｋ他命等情（偵一
      卷第四十五頁），也可證實被告己○○出售Ｋ他命也有每
      公克約一百元之利潤，更證明被告庚○○與己○○出售Ｋ
      他命的售價不同，各有其差價之利潤，顯然是販售毒品Ｋ
      他命的上下游。
 （5）被告庚○○雖然辯稱，扣案電子秤是向「兩撇」者所借來
      ，要秤購買毒品份量是否足夠，目的是為了怕拿到的毒品
      縮水，遭受損失，這更是不足採信的言詞，因為若真如被
      告庚○○所言，是要確定購入份量並未被偷工減料的話，
      被告庚○○理於買受時該當場秤重，以便有糾紛能當場解
      決，事後拿回家秤，就算毒品遭偷工減料的話，也會被對
      方說是事後動了手腳，無從討回公道，因此電子秤的功能
      應該是拿到己○○家，從自己購買的三大包Ｋ他命，分裝
      出適合被告己○○販賣的小包裝Ｋ他命。又扣案之電子秤
      雖係在被告己○○上開租住處扣得，但是卻在被告庚○○
      之背包中查獲，有台南市警察局搜索扣押筆錄所附之扣押
      物品目錄表可稽（警一卷第七十九頁），此外並無其他秤
      重工具，而查扣被告己○○皮包中之二十小包Ｋ他命，重
      量由五公克多至一公克多，顯然是已經秤重及分裝，才會
      裝入皮包內，對照扣案之電子秤已放在被告庚○○之被包
      內，可見該電子秤是被告庚○○販賣毒品Ｋ他命時，用來
      秤重分裝之用，被告庚○○所辯該電子秤是用來秤其所買
      入毒品Ｋ他命支重量等情，與現場事證不符，實在不能相
      信。又被告庚○○與己○○間之監聽電話內容，曾提及被
      告己○○曾有五萬元在被告庚○○處等情，可以佐證被告
      己○○之前已向被告庚○○購買過毒品。
（五）綜上所述，被告庚○○販賣第三級毒品Ｋ他命予己○○之
      犯行，有證人即買受人己○○於偵查中具結之證言可證，
      而證人己○○之上開證言內容，與其和購毒者及被告庚○○間關於買賣毒品Ｋ他命之電話監聽譯文內容符合，也在
      證人己○○位於台南市○○○街七十二號十二樓之七租住
      處，當場查扣如附表三所示之Ｋ他命七包（含袋重約三一
      八點二公克）、Ｋ他命二十小包（含袋重約四十公克）、
      電子秤一台、被告庚○○之0000000000號、被
      告己○○之0000000000號行動電話各一支及夾
      鏈袋二大包，足以證明其間之電話連絡買賣毒品Ｋ他命及
      實際賣賣毒品由大包裝秤重、分裝成為小包裝之過程屬實
      ，現場又查扣有攪拌器一組、研磨器一組、乙醯胺粉三大
      包（含袋重約一八六點四公克），而由扣案Ｋ他命之鑑定
      報告，可知扣案之七包及二十小包Ｋ他命中均含有乙醯胺
      粉之成分無誤（係解熱、鎮痛劑），顯見被告蔡健生及己○○均有將乙醯胺粉混入Ｋ他命中，其目的無非增加重量
      ，以提高販賣之利潤，而在被告蔡健生位於台南市○○○
      街三十二號家中扣得之攪拌器一台，在被告己○○之台南
      市○○○街七十二號之七租住處，亦扣得攪拌器一組，被
      告蔡健生於警詢中就供稱係攪拌是拿來混合「普拿疼」和
      Ｋ他命（警依卷第二十一頁），與被告己○○於警詢中所
      供稱其攪拌器是要混合Ｋ他命與配方（普拿疼）所用（警
      一卷第十頁、第十五頁），兩人所供一致，與扣得物證之
      功用及成份均符合，又有內政部警政署刑事警察局鑑驗通
      知書在卷可稽（偵二卷第二九九頁），是證人己○○於第
      一次警詢及本院關於被告蔡健生並未販賣Ｋ他命等情，與
      明顯之事證不符合，應係迴護被告蔡健生之詞，自不足採
      ，證人己○○於本院具結證言，保證要說出實情，竟然仍
      於公開法庭偏袒被告庚○○，說出與事實不符之證言，此
      部涉有偽證之嫌，應由檢察官另行偵辦。另起訴書附表一
      編號二販賣之毒品誤載為「五百公克」，係顯然之錯誤（
      見偵二卷第一五八頁），應更正為「五十公克」。被告蔡
      健生所辯與被告己○○一起出資購買Ｋ他命等情，與事實
      不符，無非卸責之詞，尚不足信，是被告蔡健生上開犯行
      ，事證已明，堪以認定，自應依法論科。
（六）證人乙○○雖於本院證稱：本案查獲前一天，曾到被告己○○家中坐，後來載己○○到被告庚○○住處附近之郵局
      領錢，並在車上等她，己○○去庚○○車上找他，當時有
      把錢拿給他等情，證人己○○於本院審理時也證稱：九月
      三日晚上與乙○○去庚○○家，當天去附近郵局領六萬元
      ，我先放三萬元再他那裡，共買九萬元，因為當天只被查
      獲四十多公克（指二十包Ｋ他命），約三萬多元，剩下部
      份都放在桌上，我不敢承認，是庚○○幫我承認剩下的部
      分，所以當天我只承認委託庚○○買三萬多元等情（見本
      院九十四年五月二十三日審判筆錄），無非想證明被告己○○於案發前一天（三日）晚上有拿九萬元給被告庚○○
      ，推論被告己○○與被告庚○○當時係共同出資購買毒品
      ，而非被告己○○向被告庚○○購賣毒品。然查，被告己○○與庚○○兩人於九十三年九月二日晚間九時十四分許
      ，被告己○○就談及要買Ｋ他命，還說有五萬元在被告庚○○那邊等情（見偵一卷第七十九頁之監察通訊譯文），
      顯然兩人之間當時尚有款項，又被告己○○於本院證稱：
      是九月三日「晚上十一點多」，與證人乙○○去被告庚○○家等情，證人乙○○於本院證稱：我下班後約晚上十一
      點的時候，到己○○住處，約一個小時後（即九月四日凌
      晨），我們去庚○○家找他等情，兩人所證述到被告庚○○家的時間尚非一致，尚難採信。
（七）至被告庚○○另聲請向杏華內兒科、腦神經科診所調取其
      病歷，無非想證明被告是否至該診所就診及就診時間、病
      因，以說服本院相信被告庚○○是因生病而施用大量之毒
      品Ｋ他命，所以才獲一次購買大量之毒品Ｋ他命。然查，
      被告庚○○於九十二年間因施用毒品，經觀察、勒戒，無
      繼續施用傾向而釋放等情，有被告庚○○全國前案紀錄表
      可稽，可見被告庚○○曾有施用毒品前科無誤，但是本件
      被告庚○○販賣毒品Ｋ他命予被告己○○之事證非常明確
      ，被告庚○○是否施因病而用大量毒品Ｋ他命，對於本案
      犯罪事實之認定並無影響，依刑事訴訟法第一百六十三條
      之二第二項第三款待證事實已臻明確，無再調查之必要規
      定，此部分調查證據之聲請，即屬不必要，應予駁回。
二、被告己○○部份：
（一）本件除查獲扣案之如附表三編號一至七號所示之毒品、販
      賣工具外，還有證人丙○○、戊○○、丁○○、石彬撰、
      陳育光等人的證言，以及被告經合法監聽之通訊監察譯文
      內容，都可以證實，證人丙○○、戊○○、丁○○向被告
      劉立榮購買毒品Ｋ他命之次數，詳如後述，證人陳育光於
      偵查中證稱向被告己○○購買十多次毒品Ｋ他命，二至三
      公克、每公克九百元至一千元不等等情（偵二卷第一九七
      頁），因被告己○○也無法確定其販賣之次數及金額，認
      定證人陳育光向被告己○○購買十次毒品Ｋ他命，對被告
      己○○最為有利，因為價格有每公克九百元及一千元，自
      以二者之平均價格每公克九百五十元計算被告己○○販賣
      毒品Ｋ他命之所得最為適宜，每次二至三公克，亦以平均
      重量二點五公克計算販賣之數量為當。被告姜麗婷、戊○○、丁○○位被告己○○送交Ｋ他命，每次為一公克至五
      公克，自以其平均重三公克，計算被告己○○販毒所得為
      適當（詳如附表二之一所示），是被告己○○於偵查中及
      本院審理時自白販賣Ｋ他命內容之真實性，已足認定。
（二）雖被告己○○於本院作證時雖改稱：我係「委託」被告庚○○購買Ｋ他命，共計九萬元，原先放再被告庚○○那裡
      三萬元，當天又去附近郵局領了六萬元，我確實（向被告
      庚○○）有拿過三次（Ｋ他命），庚○○要買時都會先問
      我要不要，我就叫他先拿，事後有錢再給他，至於為何會
      向檢察官說是庚○○賣給她的？可能是我表達錯誤吧等情
      。然於檢察官反詰問時，證人己○○承認：其朋友稱Ｋ他
      命為「褲子」，其問被告庚○○那邊還有沒有「褲子」，
      就是指Ｋ他命，又其謂：接個「五百」，錢我出啦，現金
      的啦，指的是Ｋ他命五百克，而庚○○所稱：等一下妳要
      準備「十五」，妳有嗎？是指十五萬元等情，顯然是直接
      購買毒品Ｋ他命的過程，而非委託購買，尤其被告庚○○
      購入Ｋ他命的價格每公克六百多元，而證人己○○向被告
      庚○○取得Ｋ他命之價格，為每公克八百元，其間價差利
      潤達每公克一百多元，顯係典型之買賣毒品方式，證人己○○竟稱其於偵查中關於向被告蔡變聲購買毒品Ｋ他命之
      證言，可能是表達錯誤，並證稱：被告庚○○替她買毒品
      ，沒有什麼好處，也沒有賺到毒品等情，顯然與事實不符
      ，自不能採信。所以，被告己○○確實有上開販賣第三級
　    毒品Ｋ他命之犯行，事證明確，可以認定。
三、被告丙○○、戊○○、丁○○部分：
（一）被告丙○○、戊○○、丁○○三人在警詢、偵查、本院審
      理中均承認，知道己○○有在販賣Ｋ他命，她們也有向己○○購買Ｋ他命，她們也有在幫己○○送Ｋ他命，此與證
      人己○○於偵查中之證言內容符合，並有由被告丙○○當
      場販售予石彬撰之毒品Ｋ他命一小包及販售所得九百元扣
      案及證人石彬撰之證言可證，堪以認定。至被告姜麗婷於
      警詢中供稱向被告己○○購買毒品Ｋ他命二、三次（警一
      卷第四十頁），於偵查中供稱五次（偵一卷第十九頁，檢
      察官起訴事實），於本院則供稱五至十次（見本院九十四
      年七月二十五日審判筆錄）等情，可見被告姜麗婷對於其
      向被告己○○購買毒品Ｋ他命的次數，記憶不清，陳述購
      買之次數忽多忽少，然以被告己○○於本院坦承起訴之販
      賣之犯罪事實，即被告丙○○向被告己○○購買毒品Ｋ他
      命五次，相互參照，應以起訴之被告丙○○向被告己○○
      購買五次毒品Ｋ他命可採。被告戊○○於本院審理時已自
      白向被告己○○購買毒品Ｋ他命二至三次等情，雖起訴事
      實為三、四次，然尚乏具體之依據，參酌被告己○○於本
      院坦承販賣予被告戊○○三、四次毒品Ｋ他命等情，應認
      定被告戊○○向被告己○○劉購買毒品Ｋ他命三次，取其
      次數比較少者，比較符合實情。被告丁○○於本院審理時
      供承向己○○購買毒品Ｋ他命不到十次等情，可能其購買
      次數較多，參酌被告己○○於本願承認起訴犯罪事實中販
      賣予被告丁○○毒品Ｋ他命三、四次等情，取其次數較多
      之四次，較為正確。被告丙○○、楊佳起及丁○○在本院
      審理時，雖然承認有為被告己○○幫忙轉交毒品Ｋ他命，
      但是辯稱彼等對其行為屬於犯罪行為，欠缺違法性之認識
      ，並請求依刑法第十六條規定減輕其刑，縱成立犯罪，亦
      僅是幫助販賣等情。但綜合彼等警詢、偵訊之供述內容，
      被告丙○○、戊○○、丁○○均是曾向被告己○○購買過
      Ｋ他命之人，而毒品Ｋ他命是否可以賣賣、交付？是否構
      成犯罪？已是社會上一般人周知之事實，彼等當然也知之
      甚明，所辯不知交付Ｋ他命係違法之犯罪行為等情，有違
      常理，自不足採。又被告丙○○、戊○○、丁○○三人確
      實在知情己○○係販賣Ｋ他命予第三者的情況下，代為轉
      交Ｋ他命予買主，並代為收取價金，且被告丙○○部分犯
      行，更有證人石彬撰、陳育光在偵查具結之證述可資佐證
      ，雖然三名被告係應被告己○○之要求，順便交付毒品Ｋ
      他命，及收取貨款，但是其次數非僅一次，已經不是一般
      人順便幫忙他人一次的情形可比，而交付毒品Ｋ他命及收
      取貨款等行為，就是販賣毒品的重要行為，可見此三名被
      告已與己○○有基於販賣毒品Ｋ他命犯意的聯絡，又參與
      交付毒品之犯行，並非幫助犯，而是共同正犯。被告三人
      參與販賣毒品Ｋ他命的情節，雖然其情可憫（已分別適用
      刑法第五十九條規定酌減其刑，詳如後述），但是販賣毒
      品Ｋ他命的犯罪違法性，非常明顯，就是否知道犯罪違法
      性而言，其情節並無得減輕其刑之理由，被告三人此部分
      辯解，尚不足採，其事證已明，犯行均堪認定。
四、核被告庚○○、己○○、丙○○、戊○○、丁○○所為，均
    係犯毒品危害防制條例第四條第三項之販賣第三級毒品罪。
　　。彼等多次販賣毒品Ｋ他命行為，時間密接，所犯罪名同，
　  顯係基於概括犯意反覆為之，均係連續販，應依刑法第五十
    六條規定，以一罪論，並酌加重其刑。又彼等持有第三級毒
    品Ｋ他命之低度行為，為高度之販賣行為所吸收，均不另論
    罪。被告己○○分別與被告丙○○、戊○○、丁○○間就附
    表二之一所示販賣毒品犯行，有犯意之聯絡及行為之分擔，
    均為共同正犯。被告丙○○、戊○○、丁○○三人僅是為被
    告己○○送交毒品Ｋ他命，涉案情節較輕，尚非自行轉賣毒
    品，惟販賣第三級毒品Ｋ他命之犯行，嚴重影響社會治安，
    所以，毒品危害防制條例第四條第三項規定販賣第三級毒品
    之法定最輕本刑係五年以上有期徒刑之重刑，然被告丙○○
    、戊○○及丁○○三人觸犯本案，係因向被告己○○購買毒
    品施用後，一時失慮，而替被告己○○送交毒品，其犯行雖
    可深責，但是其情實在可憫恕，縱處以最輕之五年有期徒刑
    ，猶嫌過重，為使犯罪與刑罰，能在本件具體案件中達到實
    質的平衡，本院認應依刑法第五十九條規定所賦予法院審酌
    的權限，對被告丙○○、戊○○、丁○○酌予減輕其刑，並
    依法先加重後減輕其刑。
五、爰審酌被告蔡健生、己○○犯罪之動機、目的在販毒圖利、
    兩人販毒之上下游關係、對社會所造成之損害重大、被告庚○○販毒事證明確，卻一直否認，犯罪後豪無悔意，被告己○○於偵查中雖曾坦承，並指證被告蔡健生之犯行，然於本
    院審理時又迴護被告庚○○，犯罪後態度不佳，自均應予重
    懲；被告丙○○、戊○○、丁○○三人犯罪之動機、目的係
    為被告己○○販毒營利、所犯情節不深、對社會傷害程度較
    輕，犯罪後坦承態度，應從輕量刑等一切情狀，分別量處如
    主文所示之刑，而依該罪之性質，均有禠奪公權之必要，併
    均諭知褫奪公權如主文所示。
七、扣案附表三之編號第一、四、五、六號所示第三級毒品Ｋ他
    命，除已鑑驗耗用者外，應依毒品危害防制條例第十八條第
    一項前段規定，不問屬於犯人與否，均宣告沒收並銷毀之。
    扣案附表三之編號第二、三號之物，為被告蔡健生所有供販
    毒所用之物，前已述及，應依同條例第十九條第一項規定沒
    收之。如附表一所示庚○○販毒所得新台幣十五萬二千元，
    依同條例第十九條第一項規定沒收之，如全部或一部不能沒
    收時，以其財產抵償之。扣案附表三之編號第七號之物，係
    被告己○○所有供販毒所用之物，依同條例第十九條第一項
    規定，宣告沒收之。如附表二及附表二之一所示之己○○
    販毒所得八萬六千七百五十元（三萬五千四百五十元加五萬
    一千三百元），亦依同條例第十九條第一項規定沒收之，如
    全部或一部不能沒收時，以其財產抵償之（附表二編號五之
    石彬撰向被告己○○購買毒品款項九百元，扣於附表三編號
    十之江莉婷之現金二萬四千元之中）。又扣案附表三之編號
    第七號之物，係被告丙○○、戊○○及丁○○與被告己○○
    共同販毒所用之物，亦應依法沒收之。如附表二之一編號一
    、二、三所示被告丙○○、戊○○、丁○○之販毒所得一萬
    三千五百元、一萬零八佰元、二萬七千元，係彼等分別與被
    告己○○共同販毒所得，亦應依法宣告沒收之，如全部或一
    部不能沒收時，以其財產抵償之。另附表三編號八、九、十
    號之現金或物品，均無證據足認為係供被告等販賣毒品所用
    或所得之財物，爰不宣告沒收，併此說明。
八、公訴意旨另以：被告庚○○並以0000000000號及
    0000000000號行動電話為聯絡工具，在臺南市○○區○○路二段二四八號二三樓「ＲＸＸ　ＰＵＢ」等處，
    販售Ｋ他命（以『褲子』稱之）予不特定人，認被告蔡健生
    另觸犯毒品危害防制條例第四條第三項之販賣第三級毒品罪
    嫌等情。
九、惟查，被告庚○○一直否認此部分犯刑，而檢察官認被告庚○○涉有此部分犯刑，僅有被告庚○○之電話監聽譯文，雖
    然被告庚○○之電話監聽內容，係依法於其不知情的狀況下
    所錄得，有通訊監察書可稽，一般而言被告當時不必說謊，
    當然其證據價值很高，但是，並無其他客觀事證足以保證被
    告當時所言確實已發生，而本件現有之人證、書證、筆錄及
    物証，也均與被告庚○○所涉該部分販賣情節無關，也無法
    由已確認之本案事實推知該部分販賣情節之存在，是被告庚○○此部份所涉犯嫌，雖然可疑，但時仍無法達到確信的程
    度，尚有合理之懷疑存在，此部分檢察官舉證不足，本應為
    無罪之諭知，然檢察官起訴時認此部份與被告庚○○其餘販
    賣毒品犯罪間，有連續犯之裁判上一罪關係，是被告庚○○
    此部份犯嫌，自無庸另為無罪之諭知
據上論結，應依刑事訴訟法第二百九十九條第一項前段，毒品危
害防制條例例第四條第三項、第十八條第一項前段、第十九條第
一項、刑法第十一條前段、第二十八條、第五十六條、第五十九
條、第三十七條第一項，判決如主文。
本案經檢察官陳碧霞到庭執行職務。
中　　華　　民　　國　　94　　年　　8　　月　　8 　　日
　　　　　　　　　刑事第一庭    審判長法　官　宋明中
                                      法　官  林欣玲
                                      法　官  王慧娟
以上正本證明與原本無異。
如不服本判決應於送達後10日內向本院提出上訴狀。
　　　　　　　　　　　　　　　　書記官　王惠珠
中　　華　　民　　國　　94　　年　　8　　月　　11　　日
附錄所犯法條：
毒品危害防制條例第四條
　 製造、運輸、販賣第一級毒品者，處死刑或無期徒刑；處無期
徒刑者，得併科新臺幣一千萬元以下罰金。
　 製造、運輸、販賣第二級毒品者，處無期徒刑或七年以上有期
徒刑，得併科新臺幣七百萬元以下罰金。
　 製造、運輸、販賣第三級毒品者，處五年以上有期徒刑，得併
科新臺幣五百萬元以下罰金。
　 製造、運輸、販賣第四級毒品者，處三年以上十年以下有期徒
刑，得併科新臺幣三百萬元以下罰金。
　 製造、運輸、販賣專供製造或施用毒品之器具者，處一年以上
七年以下有期徒刑，得併科新臺幣一百萬元以下罰金。
　 前五項之未遂犯罰之。
卷宗目錄：
１台南市警察局己○○刑事偵查卷宗：警一卷。
２台南市警察局庚○○刑事偵查卷宗：警二卷。
３台灣台南地方法院檢察署九十三年度偵字第九一０六號偵查卷
　宗第壹宗：偵一卷。
４台灣台南地方法院檢察署九十三年度偵字第九一０六號偵查卷
　宗第二宗：偵二卷。
